臺灣雲林地方法院刑事判決　　　　　　　 94年度訴字第340號
公　訴　人　臺灣雲林地方法院檢察署檢察官
被　　　告　甲○○　男　25歲.
　　　　　 　丁○○
上列被告等因搶奪等案件，經檢察官提起公訴（94年度偵字第19
81號）及移送併辦（94年度偵字第2406號），被告於準備程序進
行中就被訴事實為有罪之陳述，由本院合議庭裁定以簡式審判程
序審理，判決如下：
    主  文
甲○○共同連續意圖為自己不法之所有，而搶奪他人之動產，累
犯，處有期徒刑年。
丁○○共同連續意圖為自己不法之所有，而搶奪他人之動產，處
有期徒刑貳年貳月。
    事  實  及  理  由
壹、構成犯罪事實：甲○○前於民國89年間因毒品案件，為本院
    判處有期徒刑4 月確定，經送監執行，於91年8 月19日執行
    完畢；嗣又於92年間因竊盜案件，為本院判處有期徒刑3 月
    確定，經送監執行，於93年9 月21日執行完畢出獄。詎仍不
    知悔改，與其女友丁○○共同基於意圖為自己不法所有之犯
    意聯絡，連續實施如附表所示之竊盜、搶奪犯行，其犯罪之
    時間、地點、行為態樣、所得財物及查獲經過，均詳如附表
    所載。
貳、認定犯罪事實所憑之證據及理由：
  一被告甲○○、丁○○於警訊、檢察官訊問及本院審理中之自
    白。
  二被害人戊○○、丑○○、辛○○、癸○○、庚○○、丙○○
    、己○○、子○○、劉欣恒、乙○○於警訊時之指訴。
  三指認照片、搶案現場圖各1 張。
  四車輛竊盜、車牌失竊資料個別查詢報表—查詢車輛認可資料
    2 紙。
  五贓物認領保管單7 紙。
  六現場或查扣物品照片29幀。
  七依上開補強證據，已足以證明被告2 人所為自白之真實性，
    是被告甲○○、丁○○前開自白竊盜、搶奪之犯行，屬於真
    實而可予採信。
、論罪科刑之理由：
  一按想像競合犯、牽連犯或連續犯之裁判上一罪，倘遇有競合
    時，如行為人之數行為所犯數罪，具有連續關係，又有牽連
    關係之重疊法律現象，則連續犯罪之一部，既與他罪牽連，
    自應包括的將全部之連續各行為，論以一罪，再按牽連犯之
    例，從一重處斷，不得以數罪併合處罰之。
  二核被告甲○○、丁○○所為，係犯刑法第320 條第1 項之竊
    盜罪（如附表編號４、８所示之犯行）、同法第325 條第 1
    項之搶奪罪（除如附表編號４、８以外所示之犯行）。被告
    2 人就上開犯行有犯意聯絡及行為分擔，為共同正犯。
  三被告2 人先後多次竊盜及搶奪犯行，均時間緊接，方法相同
    ，分別觸犯構成要件相同之罪，顯各係基於概括犯意反覆為
    之，均為連續犯，應分別依刑法第56條規定，各以一罪論，
    並分別加重其刑。
  四被告2 人竊取機車（如附表編號４、８所示），以遂行爾後
    之搶奪犯行，並有掩飾搶奪犯行之用意，是其竊取機車與搶
    奪間，有方法、目的之牽連犯關係，依刑法第55條規定，應
    從一重以搶奪罪處斷。
  五又如附表編號１所示之犯罪事實（臺灣雲林地方法院檢察署
    94年度偵字第2406號），雖未據公訴人起訴，然本院認與原
    起訴部分，具有連續犯之裁判上一罪關係，為起訴效力所及
    ，並經公訴檢察官當庭擴張犯罪事實，基於審判不可分原則
    ，本院自應併予審理。至被告甲○○於為本件之竊盜犯行前
    之93年10月30日起至94年2 月25日止，因多次竊盜公有鐵製
    水溝蓋，經檢察官提起公訴而繫屬於本院，嗣並為本院於94
    年6 月10日以94年度訴字第302 號判決有期徒刑1 年2 月。
    惟本件被告甲○○供稱：（為甚麼要搶奪？）缺錢用；（缺
    錢何用途？）我爸爸患老人癡呆症要進養老院；（是不是一
    缺錢就想要去偷去搶？）沒有；（你之前偷水溝蓋，偷完之
    後，是不是一缺錢用就要去偷去搶？）沒有；（你的意思本
    件偷機車然後搶奪是另行起意？）是等語，顯見被告甲○○
    所涉本件施用竊車犯行，確係犯意另起，而非賡續先前竊盜
    犯意（此由被告甲○○竊車之目的在於搶奪，非因缺錢而欲
    銷賣贓車得款花用，尤為灼然），附此敘明。
  六甲○○前於89年間因毒品案件，為本院判處有期徒刑4 月確
    定，經送監執行，於91年8 月19日執行完畢；嗣又於92年間
    因竊盜案件，為本院判處有期徒刑3 月確定，經送監執行，
    於93年9 月21日執行完畢出獄，此有臺灣高等法院被告前案
    紀錄表可按，被告甲○○於受有期徒刑之執行完畢後，5 年
    以內再犯本件之有期徒刑以上之罪，為累犯，應依刑法第47
    條、第70條之規定，遞加重其刑。爰審酌被告甲○○前有違
    反電信法、麻藥、竊盜、毒品勒戒等前案紀錄，被告丁○○
    亦有毒品勒戒紀錄，素行均非佳；被告2 人均年輕力壯、四
    肢健全，竟不思以正途取得財物，而連續偷竊他人機車以搶
    奪他人財物，對於社會治安影響甚大，被告迄亦未彌補大多
    數被害人之損失；又犯案過程均係被告甲○○提議，大多數
    由被告甲○○騎機車而由被告丁○○下手行搶，從情節來看
    ，被告甲○○之情節較諸被告丁○○為重（被告甲○○為作
    意者）；惟被告2 人行搶過程中均徒手為之，並未傷人，且
    被告2 人犯後於警訊、檢察官訊問時及本院審理時均能坦承
    犯行，態度良好，以及被告甲○○、丁○○之教育程度均為
    國中肄業，被告甲○○入獄前幫忙胞姐賣樂透彩券，被告丁○○羈押前則從事檳榔販賣工作等一切情狀，爰分別量處如
    主文所示之刑，以示警惕。至被告2 人行竊機車時所使用之
    鑰匙1 把，既未扣案，為免日後執行困難，爰不予宣告沒收
    ，併此敘明。
肆、適用之法律：
  一程序法方面：刑事訴訟法第299 條第1 項前段。
  二實體法方面：刑法第28條、第56條、第55條、第320 條第1
    項、第325 條第1 項、第47條；罰金罰鍰提高標準條例第1
    條前段。
本案經檢察官壬○○到庭執行職務。
中　　華　　民　　國　　94　　年　　7 　　月　　29　　日
                  刑事第五庭    法  官  李明益
以上正本證明與原本無異。
如不服本判決，應於判決收受後10日內，向本院提出上訴狀（須
附繕本）。
                                書記官  李達成
中　　華　　民　　國　　94　　年　　7 　　月　　29　　日
附錄法條：刑法第320 條第1 項、第325 條第1 項。
中華民國刑法第320條
 (普通竊盜罪、竊佔罪)
意圖為自己或第 3 人不法之所有，而竊取他人之動產者，為竊盜
罪，處五年以下有期徒刑、拘役或五百元以下罰金。
意圖為自己或第 3 人不法之利益，而竊佔他人之不動產者，依前
項之規定處斷。
前二項之未遂犯罰之。
中華民國刑法第325條
 (普通搶奪罪)
意圖為自己或第 3 人不法之所有，而搶奪他人之動產者，處六月
以上五年以下有期徒刑。
因而致人於死者，處無期徒刑或七年以上有期徒刑，致重傷者，
處三年以上十年以下有期徒刑。
第 1 項之未遂犯罰之。
附表：
┌──┬──────┬──────┬──────────────┬─────┐
│編號│時        間│地        點│行為態樣、所得財物及查獲經過│備      考│
├──┼──────┼──────┼──────────────┼─────┤
│    │94年4 月10日│雲林縣虎尾鎮│由甲○○騎車號APF-477 號重型│94年度偵字│
│    │21時30分許  │林森路2 段與│機車搭載丁○○行經上開地點時│第2406號  │
│ １ │            │中正路口    │，見乙○○駕駛自用小客車停等│（併辦部分│
│    │            │            │紅綠燈，即騎近該車右車身旁，│）        │
│    │            │            │由丁○○佯裝向乙○○問路，王│          │
│    │            │            │順長即趁乙○○不及防備之際，│          │
│    │            │            │徒手搶奪乙○○置於車上右前乘│          │
│    │            │            │客座之咖啡色皮包1 個（內有現│          │
│    │            │            │金約新台幣【下同】1 千5 百元│          │
│    │            │            │、行動電話1 支、駕照1 張、身│          │
│    │            │            │分證、提款卡各2 張、健保卡5 │          │
│    │            │            │張）後騎車逃逸。甲○○、林孟│          │
│    │            │            │蘭除將現金留用完畢外，其餘物│          │
│    │            │            │品均遭丁○○丟棄於雲林縣虎尾│          │
│    │            │            │鎮虎尾糖廠後方防汛道路旁草叢│          │
│    │            │            │內。                        │          │
├──┼──────┼──────┼──────────────┼─────┤
│    │94年4 月11日│雲林縣虎尾鎮│由甲○○騎車號APF-477 號重型│94年度偵字│
│    │19時50分許  │光復路與大庄│機車搭載丁○○行經上開地點時│第1981號  │
│ ２ │            │路口        │，見戊○○駕駛自用小客車停等│          │
│    │            │            │紅綠燈，即騎近該車右車身旁，│          │
│    │            │            │由丁○○佯裝向戊○○問路，林│          │
│    │            │            │孟蘭即趁戊○○不及防備之際，│          │
│    │            │            │徒手搶奪戊○○置於車上右前乘│          │
│    │            │            │客座之黑色皮包1 個（內有現金│          │
│    │            │            │約4 萬元、身分證、健保卡、汽│          │
│    │            │            │、機車駕照、投資型保險商品業│          │
│    │            │            │務員合格證、名片、照片、戶口│          │
│    │            │            │名簿、93年保險費率表各1 張、│          │
│    │            │            │產物保險登錄證、信用卡各2 張│          │
│    │            │            │、提款卡3 張、印章3 枚）後騎│          │
│    │            │            │車逃逸。甲○○、丁○○除將現│          │
│    │            │            │金留用完畢外，其餘上開身分證│          │
│    │            │            │件均丟棄於雲林縣斗南鎮大東橋│          │
│    │            │            │下。嗣於94年4 月29日為警查獲│          │
│    │            │            │後，警方根據甲○○、丁○○之│          │
│    │            │            │供述，而於同年月30日9 時許，│          │
│    │            │            │在大東橋下起出產物保險登錄證│          │
│    │            │            │、投資型保險商品業務員合格證│          │
│    │            │            │、名片、照片、戶口名簿、93年│          │
│    │            │            │保險費率表等物。            │          │
├──┼──────┼──────┼──────────────┼─────┤
│    │94年4 月22日│雲林縣虎尾鎮│由甲○○騎車號APF-477 號重型│94年度偵字│
│    │17時45分許  │仁愛路1 號前│機車搭載丁○○行經上開地點時│第1981號  │
│    │            │            │，見丑○○騎腳踏車在前，而趁│          │
│ ３ │            │            │其不及防備之際，由丁○○徒手│          │
│    │            │            │搶奪丑○○置於腳踏車前車籃內│          │
│    │            │            │之咖啡色手提包1 個（內有現金│          │
│    │            │            │約1 萬元、健保卡、汽、機車駕│          │
│    │            │            │照、識別證各1 張、存款簿1 本│          │
│    │            │            │、信用卡、身分證各2 張、行動│          │
│    │            │            │電話3 支、提款卡6 張、印章 8│          │
│    │            │            │枚）後騎車逃逸。甲○○、林孟│          │
│    │            │            │蘭除將現金留用完畢外，其餘上│          │
│    │            │            │開物品均丟棄於雲林縣斗南鎮大│          │
│    │            │            │東橋下。嗣於94年4 月29日為警│          │
│    │            │            │查獲後，警方根據甲○○、林孟│          │
│    │            │            │蘭之供述，而於同年月30 日9時│          │
│    │            │            │許，在大東橋下起出識別證、健│          │
│    │            │            │保卡各1 張、存款簿1 本、身分│          │
│    │            │            │證2 張、金融卡6 張、印章8 枚│          │
│    │            │            │等物。                      │          │
├──┼──────┼──────┼──────────────┼─────┤
│    │94年4 月24日│雲林縣虎尾鎮│由丁○○在旁把風，甲○○則持│94年度偵字│
│    │18時許（起訴│林森路1 段  │其所有之鑰匙1 支（未扣案）竊│第1981號  │
│    │書誤載為94年│360 巷「世殿│得張櫻秀所持有使用之車號GGL-│          │
│ ４ │4 月24日20時│大樓」前    │057 號重型機車後騎該車離去，│          │
│    │）          │            │以供日後騎該車搶奪他人財物之│          │
│    │            │            │用。嗣於94年4 月29日為警查獲│          │
│    │            │            │後，警方根據甲○○、丁○○之│          │
│    │            │            │供述，而於同年月30日7 時許，│          │
│    │            │            │在雲林縣虎尾鎮興南里北港溪堤│          │
│    │            │            │防旁外側尋獲。              │          │
├──┼──────┼──────┼──────────────┼─────┤
│    │94年4 月24日│雲林縣虎尾鎮│由甲○○騎前開所竊得之車號GG│94年度偵字│
│    │20時30分許  │博愛路65號（│L-057 號重型機車搭載丁○○行│第1981號  │
│    │            │虎尾農工大門│經上開地點時，見癸○○騎腳踏│          │
│    │            │）對面      │車在前，而趁其不及防備之際，│          │
│    │            │            │由丁○○徒手搶奪癸○○置於腳│          │
│    │            │            │踏車前車籃內之白色手提包1 個│          │
│ ５ │            │            │（內有2 個小皮夾，現金約5 千│          │
│    │            │            │元、大門遙控器1 個、身分證、│          │
│    │            │            │學生證各2 張、提款卡3 張）後│          │
│    │            │            │騎車逃逸。甲○○、丁○○除將│          │
│    │            │            │現金留用完畢外，其餘上開物品│          │
│    │            │            │均丟棄於雲林縣虎尾鎮興南里北│          │
│    │            │            │港溪橋邊。嗣於94年4 月29日為│          │
│    │            │            │警查獲後，警方根據甲○○、林│          │
│    │            │            │孟蘭之供述，而雲林縣北港溪橋│          │
│    │            │            │邊起出手提包、大門遙控器各 1│          │
│    │            │            │個、學生證1 張、身分證2 張、│          │
│    │            │            │錢包2 個、金融卡3 張等物。  │          │
├──┼──────┼──────┼──────────────┼─────┤
│    │94年4 月25日│雲林縣虎尾鎮│由甲○○騎車號APF-477 號重型│94年度偵字│
│    │19時30分許  │林森路2 段與│機車搭載丁○○行經上開地點時│第1981號  │
│    │            │忠孝路口    │，見庚○○駕駛自用小客車停等│          │
│ ６ │            │            │紅綠燈，即騎近該車旁，丁○○│          │
│    │            │            │即趁庚○○不及防備之際，徒手│          │
│    │            │            │搶奪庚○○置於車上（車窗未關│          │
│    │            │            │）之咖啡白底色皮包1 個（內有│          │
│    │            │            │現金約9 百元、金融卡、信用卡│          │
│    │            │            │各1 張、存摺2 本）後騎車逃逸│          │
│    │            │            │。甲○○、丁○○除將現金留用│          │
│    │            │            │完畢外，其餘上開身分證件均丟│          │
│    │            │            │棄於雲林縣虎尾鎮興南里北港溪│          │
│    │            │            │堤防旁。                    │          │
├──┼──────┼──────┼──────────────┼─────┤
│    │94年4 月26日│雲林縣虎尾鎮│由甲○○騎前開所竊得之車號GG│94年度偵字│
│    │18時50分許  │中正路258 號│L-057 號重型機車搭載丁○○行│第1981號  │
│ ７ │            │            │經上開地點時，見丙○○駕駛自│          │
│    │            │            │用小客車停等紅綠燈，即騎近該│          │
│    │            │            │車右車身旁，丁○○即趁丙○○│          │
│    │            │            │不及防備之際，徒手搶奪丙○○│          │
│    │            │            │置於車上右前乘客座之皮包1 個│          │
│    │            │            │（內有現金約6 千元、身分證、│          │
│    │            │            │印章、行動電話2 支）後騎車逃│          │
│    │            │            │逸。甲○○、丁○○除將現金留│          │
│    │            │            │用完畢外，其餘上開身分證件、│          │
│    │            │            │行動電話均丟棄於雲林縣虎尾鎮│          │
│    │            │            │興南里北港溪堤防旁。        │          │
├──┼──────┼──────┼──────────────┼─────┤
│    │94年4 月29日│雲林縣斗六市│由丁○○在旁把風，甲○○則持│94年度偵字│
│    │18時許（起訴│鎮南里雲林溪│其前開所有之鑰匙1 支（未扣案│第1981號  │
│ ８ │書誤載為94年│加蓋廣場停車│）竊得己○○所持有使用之車號│          │
│    │4 月29日19時│場          │OCB-959 號重型機車後騎該車離│          │
│    │30分）      │            │去，以供日後騎該車搶奪他人財│          │
│    │            │            │物之用。嗣於94年4 月29日為警│          │
│    │            │            │查獲後，警方根據甲○○、林孟│          │
│    │            │            │蘭之供述，而於同年月30日8 時│          │
│    │            │            │許，在雲林縣虎尾鎮○○路與新│          │
│    │            │            │興路路口尋獲。              │          │
├──┼──────┼──────┼──────────────┼─────┤
│    │94年4 月29日│雲林縣虎尾鎮│由甲○○騎前開所竊得之車號OC│94年度偵字│
│    │22時許      │光復路與水源│B-959 號重型機車搭載丁○○行│第1981號  │
│ ９ │            │路口        │經上開地點時，見子○○騎腳踏│          │
│    │            │            │車在前，而趁其不及防備之際，│          │
│    │            │            │由丁○○徒手搶奪子○○置於腳│          │
│    │            │            │踏車前車籃內之黑藍相間手提包│          │
│    │            │            │1 個（內有1 個皮夾，現金約 1│          │
│    │            │            │千4 百元、行動電話1 支、鑰匙│          │
│    │            │            │、統一發票2 張）後騎車逃逸，│          │
│    │            │            │甲○○、丁○○於取出皮包內之│          │
│    │            │            │統一發票2 張、行動電話1 支及│          │
│    │            │            │現金1 千4 百元留用後，將上開│          │
│    │            │            │皮包丟棄於雲林縣虎尾鎮興南里│          │
│    │            │            │北港溪堤防興南橋下。嗣於94年│          │
│    │            │            │4 月29日為警查獲後，為警在其│          │
│    │            │            │等身上起出上開留用物品。    │          │
├──┼──────┼──────┼──────────────┼─────┤
│    │94年4 月29日│雲林縣虎尾鎮│由甲○○騎車號APF-477 號重型│94年度偵字│
│    │22時40分許  │林森路2 段「│機車搭載丁○○行經上開地點時│第1981號  │
│ １０ │            │丸九超市」前│，見劉欣恒騎腳踏車在前，而趁│          │
│    │            │            │其不及防備之際，由丁○○徒手│          │
│    │            │            │搶奪劉欣恒置於腳踏車前車籃內│          │
│    │            │            │之黑底白字女用手提包1 個（內│          │
│    │            │            │有現金2 千6 百元、身分證、健│          │
│    │            │            │保卡、汽、機車駕照各1 張、行│          │
│    │            │            │動電話1 支、提款卡、高速公路│          │
│    │            │            │回數票各2 張）後騎車逃逸。王│          │
│    │            │            │順長、丁○○除將現金、行動電│          │
│    │            │            │話、回數票留用外，其餘上開物│          │
│    │            │            │品均丟棄於雲林縣虎尾鎮○○路│          │
│    │            │            │73巷3 號旁竹林草叢內。嗣於94│          │
│    │            │            │年4 月29日23時45分許，甲○○│          │
│    │            │            │、丁○○於雲林縣虎尾鎮「虎尾│          │
│    │            │            │新公園」內因施用毒品（所涉施│          │
│    │            │            │用毒品罪嫌，另由檢察官偵辦）│          │
│    │            │            │，而為巡邏員警發覺並帶回警察│          │
│    │            │            │局處理，警方於搜索甲○○身上│          │
│    │            │            │財物時，適為前來警局報案之劉│          │
│    │            │            │欣恒發現甲○○所持有之行動電│          │
│    │            │            │話（其內之SIM 卡已遭甲○○丟│          │
│    │            │            │棄）即為其遭搶之行動電話，而│          │
│    │            │            │查知甲○○、丁○○即為行搶之│          │
│    │            │            │人，並在丁○○身上查獲統一發│          │
│    │            │            │票2 張及現金1 千4 百元等物，│          │
│    │            │            │警方旋於翌日（30日）凌晨1時 │          │
│    │            │            │許，在雲林縣虎尾鎮○○路73巷│          │
│    │            │            │3 號旁竹林草叢內起出身分證、│          │
│    │            │            │健保卡、汽、機車駕照各1 張、│          │
│    │            │            │手提包1 個、提款卡2 張等物。│          │
└──┴──────┴──────┴──────────────┴─────┘
